【裁判字號】    98,審小上,92
【裁判日期】    981127
【裁判案由】    給付票款
【裁判全文】
臺灣高雄地方法院民事裁定            98年度審小上字第92號
上  訴  人  丙○○
訴訟代理人  甲○○
被上訴人    乙○○
上列當事人間請求給付票款事件，上訴人對於民國98年10月29日
本院高雄簡易庭98年度雄小字第2228號第一審判決提起上訴，本
院裁定如下：
    主  文
上訴駁回。
第二審訴訟費用新臺幣壹仟伍佰元由上訴人負擔。
    理  由
一、按提起民事第二審上訴，應依民事訴訟法第77條之16規定繳
    納裁判費，此為必須具備之程式。又上訴不合程式且經定期
    命補正而未補正者，原第一審法院應以裁定駁回之，亦為同
    法第436 條之32準用第442 條第2 項所明定。次按對於小額
    程序第一審判決之上訴，非以其違背法令為理由，不得為之
    ；又上訴狀內應記載上訴理由，表明下列各款事項：(一)原判
    決所違背之法令及其具體內容；(二)依訴訟資料可認為原判決
    有違背法令之具體事實，同法第436 條之24第2 項、第436
    條之25分別定有明文。所謂判決違背法令，依同法第468 條
    規定，係指判決不適用法規或適用不當者而言；而有同法第
    469 條第1 款至第5 款所列情形之一者，為判決當然違背法
    令。據此，當事人提起上訴如以小額程序第一審判決有不適
    用法規或適用法規不當為上訴理由時，其上訴狀或理由書應
    有具體之指摘，並揭示該法規之條項或其內容，若係成文法
    以外之法則，應揭示該法則之旨趣，倘為司法院解釋或最高
    法院之判例，則應揭示該判解之字號或其內容，如依民事訴
    訟法第469 條第1 款至第5 款所列情形為理由時，其上訴狀
    或理由書應揭示合於該條款之事實，上訴狀或理由書如未依
    此項方法表明者，即難認為已對小額程序第一審判決之違背
    法令有具體之指摘，其上訴自難認為合法（最高法院71年台
    上字第314 號判例意旨參照）。次按上訴人雖提出上訴理由
    書，然其理由書未具體指摘原判決有何違背法令之內容及事
    實，即不具備表明上訴理由之程式，雖原第一審法院未依民
    事訴訟法第436 之32第2 項準用同法第47 1條第1 項之規定
    ，裁定駁回上訴，而將訴訟卷宗送交第二審法院，即應由第
    二審法院裁定駁回其上訴（最高法院73年度第2 次民事庭庭
    長會議決議參照）。
二、上訴意旨略以：系爭支票係上訴人所遺失，經訴外人宋宏正
    拾獲後交訴外人傅耀景，傅耀景再持以向被上訴人借貸，上
    訴人與傅耀景及被上訴人均不認識，與宋宏正亦無生意往來
    ，上訴人雖未向警局報案遺失票據，惟已於兌限期內掛失，
    是上訴人乃屬被害人而不應負給付之責等語。
三、經查，原審就上訴人應給付票款之理由已查明，並斟酌全辯
    論意旨之相關證物後為論述，且本件上訴雖表明上訴理由，
    惟核其上訴意旨均屬原審認定事實及調查證據之範圍，並未
    具體指明原判決有何不適用法規或適用法規不當，或有民事
    訴訟法第469 條第1 款至第5 款所稱當然違背法令之情事，
    及符合該條款要件之具體事實。是依上開說明，上訴人之上
    訴即非合法，應予駁回。
四、末按於小額訴訟之上訴程序，法院為訴訟費用之裁判時，應
    確定其費用額，民事訴訟法第436 條之19第1 項、第436 條
    之32第1 項定有明文。本件第二審裁判費用為新臺幣1,500
    元，應由上訴人負擔，爰併為裁定如主文第2 項所示。
五、據上論結，本件上訴為不合法，依民事訴訟法第436 之32第
    1 項、第2 項、第436 條之19第1 項、第444 條第1 項前段
    、第95條、第78條，裁定如主文。
中    華    民    國    98    年    11    月    27    日
                      民事第二庭審判長法  官  陳嘉惠
                                      法  官  秦慧君
                                      法  官  柯彩燕
以上正本係照原本作成。
本裁定不得抗告。
中    華    民    國    98    年    11    月    27    日
                                      書記官  許珍滋


司法院資訊處製作；財團法人民間司法改革基金會備份。
